# 求助统一控制下企业合并期初调整问题

提问人：通山 时间：2016-01-19 00:00:53
陈版主， 准则要求同一控制下企业合并追溯调整，视同以前期间一直存在。 现在遇到的情况是A集团本期 7 月份新成立C公司，A集团将B公司股权转让给C公司。B公司以前年度一直是A集团的子公司。 按照准则说明，需要将B公司全年利润纳进来。可是问题来了，1.C公司仅仅成立了 7 个月，也要合并B公司1-6月份的利润表和现金流量表？ 2.比较报表也得编制？

回答人：chenyiwei
一般认为合并方新设的情况下，追溯调整合并报表比较数据的期间最早不超过合并方的成立日。所以你的案例中，C的合并报表从其成立日（ 7 月）开始编制，不并入B公司 1 ～ 6 月的净利润和现金流量。

提问人：通山 时间：2016-01-19 17:45:38
谢谢陈版主，目前我遇到的情况是有A、B、C、D、E五家公司，其中E为B今年 7 月份新成立的全资子公司，A为集团母公司，B为A的全资子公司，C去年为B的全资子公司，D去年为C的控股子公司（股权60%），今年 8 月份将C、D同一控制合并到E公司，请问期初数、本年度应该怎样合并，还有因为这几家都是国资委的，需要填报久其，久其填报也存在很大的问题

回答人：chenyiwei
因为E是本年 7 月新设的，一般理解其合并报表自其成立日开始编制。国资委及其报表系统另有要求的，建议与国资委和久其公司确认，并按其所要求的特殊基础编制和填报。